【裁判字號】    98,訴,759
【裁判日期】    980803
【裁判案由】    毒品危害防制條例
【裁判全文】
臺灣臺中地方法院刑事判決               98年度訴字第759號
公  訴  人  臺灣臺中地方法院檢察署檢察官
被      告  丁○○
                    （現羈押於臺灣臺中看守所）
選任辯護人  戊○○  律師
上列被告因違反毒品危害防制條例案件，經檢察官提起公訴（九
十七年度偵字第二五八○一號、九十八年度偵字第四四一五號）
，本院判決如下：
    主    文
丁○○販賣第三級毒品，共計陸次，各處如附表一編號一至編號
六宣告刑欄所示之刑；又販賣第二級毒品，處如附表一編號七宣
告刑欄所示之刑。應執行有期徒刑拾貳年肆月，扣案之如附表二
所示之毒品，均沒收銷燬之，扣案之門號：000000000
0號、0000000000號行動電話手機各壹支（各含ＳＩ
Ｍ卡壹枚），電子磅秤貳臺，及夾鏈袋壹盒，均沒收，未扣案之
犯罪所得現金共計新臺幣壹萬陸仟玖佰元，沒收，如全部或一部
不能沒收時，以其財產抵償之。
    犯罪事實
一、(一)丁○○（綽號：牛頭、阿富）基於意圖營利而販賣第三級
    毒品愷他命之犯意，先後六次於如附表一編號一至六時間欄
    、地點欄所示時間、地點，分別以如附表一編號一至六販賣
    或販入過程欄所示之方式，以每公克第三級毒品愷他命賺取
    新臺幣（下同）一百元至二百元不等之差價，分別販賣第三
    級毒品愷他命予如附表一編號一至六買受人欄所示之人，憑
    資牟利。其販賣第三級毒品愷他命所得共計現金一萬六千九
    百元（每次犯賣所得詳如附表一編號一至六犯罪所得欄所載
    ）。(二)丁○○基於意圖營利而販賣第三級毒品愷他命與意圖
    營利而販賣類似第二級毒品ＭＤＭＡ（亞甲基雙氧甲基安非
    他命或亞甲二氧基甲基安非他命，俗稱搖頭丸）之犯意，如
    附表一編號七時間欄、地點欄所示時間、地點，以如附表一
    編號七販賣或販入過程欄所示之方式，各以十五萬元、十八
    萬元之代價，同時販入如附表二編號一至五所示之第三級毒
    品愷他命白色結晶五大包，與如附表二編號六至編號一○、
    編號一四至編號二二所示之第二級毒品甲基安非他命褐色錠
    劑（尚含有第三、四級毒品成分，詳參附表二含有毒品成分
    欄所載），及如附表二編號一一至編號一三所示之第三級毒
    品愷他命桃紅色錠劑（尚含有第四級毒品假麻黃成分）。計
    劃以每公克第三級毒品愷他命賺取一百元至二百元不等之差
    價，及每顆第二級毒品ＭＤＭＡ錠劑賺取一百五十元至二百
    元不等之差價，將之販出。惟在丁○○未及販出前，即於九
    十七年十月三十一日晚上六時二十分許，持本院核發之搜索
    票，在其臺中市南屯區○○○路○段三○五號一四樓居所，
    查獲丁○○，並扣得如附表二所示之毒品，及其所有分供其
    犯販賣第三級毒品罪與販賣（入）第二級毒品罪所用之門號
    ：0000000000號、0000000000號行動
    電話手機各一支（各含ＳＩＭ卡一枚），電子磅秤二臺，及
    夾鏈袋一盒。
二、案經臺中市警察局第一分局報請臺灣臺中地方法院檢察署檢
    察官偵查起訴。
    理    由
壹、有罪部分：
一、(一)訊據被告丁○○固不否認：其曾於如犯罪事實欄一、(二)所
    示之時地，為警持本院核發之搜索票，當場查獲上開如附表
    二所示之毒品、行動電話手機二支（各含ＳＩＭ卡一枚）、
    電子磅秤二臺及夾鏈袋一盒之事實，但矢口否認有何販賣第
    三級毒品與販賣第二級毒品之犯行，辯稱：其並未於上開時
    地，先後六次以上開代價，分別販賣第三級毒品愷他命予案
    外人丙○○、乙○○二人。至其為警查扣之上開如附表二所
    示之毒品係其購買來要供其與其女友自行施用，並非要購買
    來供日後販賣予他人之用云云。(二)惟查：１、證據能力部分
    ：(1)按九十二年修正公佈之刑事訴訟法改採以當事人進行為
    主之訴訟制度，檢察官代表國家偵查犯罪、實施公訴，基於
    當事人一方原告之地位，就被告犯罪事實及訴訟條件與據以
    認定證據能力等訴訟程式上之事實，固應善盡舉證責任。然
    因檢察官訊問證人、鑑定人等被告以外之人時，均能遵守法
    律規定而不致違法取供，並令具結，可信性極高，為兼顧理
    論與實務，乃於同法第一百五十九條之一明定檢察官於偵查
    程式取得被告以外之人所為陳述，除顯有不可信之情況者外
    ，均有證據能力，得為證據。故被告等當事人、代理人、辯
    護人、輔佐人若主張其顯有不可信之情形者，本乎當事人主
    導證據調查原則，自應負舉證責任，否則，被告以外之人向
    檢察官所為之陳述，毋庸另為證明，即得作為認定被告犯罪
    之證據。而所謂「顯有不可信」之情況，係指其不可信之情
    形，甚為顯著瞭然者，固非以絕對不須經過調查程式為條件
    ，然須從卷證本身，綜合訊問時之外部情況，例如：是否踐
    行偵查中調查人證之法定程式，給予在場被告適當詰問證人
    之機會等情，為形式上之觀察或調查，即可發現，無待進一
    步為實質調查之情形而言。此與具有證據能力之供述證據，
    其實質之證明力如何，仍待法院綜合全辯論意旨及調查證據
    所得，依法認定者不同（最高法院九十六年度台上字第五六
    八四號刑事判決參照）。(2)準此，選任辯護人僅空言主張證
    人丙○○、乙○○（參本院卷第三七、四○頁）於偵查中，
    經檢察官命具結所為之結述部分，並無證據能力。但並未提
    出任何事證證明該二人所為之結述有何顯有不可信之情況。
    揆諸上開說明意旨，應認選任辯護人此部分之主張，洵無可
    取。故證人丙○○、乙○○二人分別於檢察官訊問時，所為
    之結述，自均有證據能力，合先敘明。２、(1)被告基於意圖
    營利而販賣第三級毒品愷他命之犯意，先後六次於如附表一
    編號一至六時間欄、地點欄所示時間、地點，分別以如附表
    一編號一至六販賣或販入過程欄所示之方式，以每公克第三
    級毒品愷他命賺取一百元至二百元不等之差價，分別販賣第
    三級毒品愷他命予如附表一編號一至六買受人欄所示之人，
    憑資牟利。其販賣第三級毒品愷他命所得共計現金一萬六千
    九百元之事實，業據被告先後於檢察官訊問時、本院羈押訊
    問時，坦承不諱（參九十七年度偵字第二五八○一號偵查卷
    第一○頁至第一三頁，本院九十七年度聲羈字第一六九六號
    卷第六、七頁），核與證人丙○○、乙○○二人分別於檢察
    官訊問時所為之結述（參九十七年度偵字第二五八○一號偵
    查卷第二四、二五頁、第三四頁至第三六頁）相符，並有搜
    索扣押筆錄一份附於本院卷第一三九、一四○頁可參，復有
    門號：0000000000號行動電話手機一支（含ＳＩ
    Ｍ卡一枚），電子磅秤二臺，及夾鏈袋一盒扣案可資佐證。
    (2)證人乙○○於本院審理時，固亦結稱：渠於偵查中所述之
    與被告交易第三級毒品愷他命之時間、地點，均有據實陳述
    （參本院卷第七六頁背面、第七七頁正面）等語，但改結稱
    ：渠係請被告幫忙渠買毒品（參本院卷第七四頁背面）云云
    。本院經綜合審酌：證人乙○○於本院審理時，結稱：渠於
    偵查中並未向檢察官說是請被告幫忙買毒品，亦不知被告向
    他人購買毒品之價格為何，也不知被告有無從中賺取差價。
    渠於案發當時，跟被告不是很熟，連朋友都稱不上（參本院
    卷第七六頁正面、第七七頁背面、第七八頁正面），與證人
    乙○○於檢察官訊問時，明確結稱：渠係向被告購買第三級
    毒品愷他命等語，及被告於檢察官訊問及本院羈押訊問時，
    均自白係其販賣第三級毒品愷他命，從未曾提及其係幫忙證
    人乙○○代為購買第三級毒品愷他命等情後，認證人乙○○
    於本院審理時，所為：渠係請被告幫忙渠買第三級毒品愷他
    命之結述部分，應非屬實情，故渠此部分結述尚不得據為被
    告有利之認定。(3)證人丙○○於本院審理時，固翻異前詞，
    改結稱：彼於檢察官訊問時，係作偽證。事實上彼並未向被
    告購買第三級毒品愷他命。彼施用之第三級毒品愷他命之來
    源係被告與彼一起施用，而被告並沒有向彼拿錢。當初是警
    察要彼指認被告有販賣第三級毒品愷他命予彼，要不然警察
    就要辦彼妨害風化。因彼為傳播經紀人，所以才配合警察指
    述被告有販賣第三級毒品愷他命予彼。彼於偵查中所述之交
    易時間地點、數量及金額，都是警察先唸給彼聽，彼邊唸邊
    記後，再大略地向檢察官具結證述（參本院卷第六九頁至第
    七三頁）云云。惟本院經綜合審酌：證人丙○○（綽號：小
    高）於偵查中，係明確結稱：彼確有於如犯罪事實欄一、(一)
    所示之時地，向被告購買第三級毒品愷他命等語，且被告於
    檢察官訊問時，亦明確自白：其確曾販賣第三級毒品愷他命
    予從事傳播經紀之綽號「小高」之成年男子等情後，認證人
    丙○○於本院所為之上開結述部分，顯係彼事後迴護被告之
    詞，應非屬實情，洵無可採。(4)基上等情，堪認被告上開就
    其所犯如犯罪事實欄一、(一)所示之六次販賣第三級毒品愷他
    命犯行之自白，應確與事實相符。其事後翻異前詞，顯係卸
    責之詞，不足採信。３、(1)被告曾於如犯罪事實欄一、(二)所
    示之時地，基於意圖營利而販賣第三級毒品愷他命與意圖營
    利而販賣類似第二級毒品ＭＤＭＡ（亞甲基雙氧甲基安非他
    命或亞甲二氧基甲基安非他命，俗稱搖頭丸）之犯意，如附
    表一編號七時間欄、地點欄所示時間、地點，以如附表一編
    號七販賣或販入過程欄所示之方式，各以十五萬元、十八萬
    元之代價，同時販入如附表二編號一至五所示之第三級毒品
    愷他命白色結晶五大包，與如附表二編號六至編號一○、編
    號一四至編號二二所示之第二級毒品甲基安非他命褐色錠劑
    （尚含有第三、四級毒品成分，詳參附表二含有毒品成分欄
    所載），及如附表二編號一一至編號一三所示之第三級毒品
    愷他命桃紅色錠劑（尚含有第四級毒品假麻黃成分）之事實
    ，業據被告先後於檢察官訊問及本院羈押訊問時，坦承不諱
    （參九十七年度偵字第二五八○一號偵查卷第一○頁至第一
    三頁，本院九十七年度聲羈字第一六九六號卷第六、七頁）
    ，並有搜索扣押筆錄一份，內政部警政署刑事警察局九十七
    年十二月十七日刑鑑字第○九七○一七一四七八號鑑定書一
    紙，行政院衛生署草屯療養院九十八年五月十八日草療鑑字
    第○九八○五○○○三四號鑑定書一份，法務部法醫研究所
    九十八年七月八日法醫毒字第○九八○○○三○六三號函一
    紙附於本院卷第一三九頁至第一四一頁、第一五二頁至第一
    五五頁、第一九二頁可參，復有門號：000000000
    0號行動電話手機一支（含ＳＩＭ一枚），及如附表二所示
    之毒品扣案可資佐證。(2)被告固翻異前詞，改辯稱：其購買
    上開毒品係供其與其女友自行施用之用，並非要供其販賣予
    他人之用云云。惟本院徵以該等扣案毒品之數量極鉅（驗鑑
    前之第三級毒品愷他命白色晶體之共計毛重約五百零四點三
    公克，含有第二級毒品甲基安非他命成分之褐色錠劑與含有
    第三級毒品愷他命成分之桃紅色錠劑共計一千六百零四顆，
    詳細鑑驗後之數量參如附表二數量欄所載），與一般施用毒
    品者所購買供自行施用之毒品數量差距甚大，如抽驗附表二
    編號四所示之第三級毒品愷他命之純度約百分之五十一（參
    本院卷第一四一頁背面）。且被告於本院審理時，亦供承所
    購買如附表二編號六至二二所示之錠劑部分，其每星期施用
    三、五顆就不得了（參本院卷第二二五頁正面）等語。足徵
    被告上開所辯，顯與常情有違，應屬事後卸責之詞，不足採
    信。足認被告上開於檢察官訊問及本院羈押訊問時之自白應
    確與事實相符。４、綜上所述，本件事證明確，被告犯行均
    堪認定。
二、(一)核被告所為，係犯毒品危害防制條例第四條第二項販賣第
    二級毒品罪與同條第三項販賣第三級毒品罪及同條第四項販
    賣第四級毒品罪。被告所犯持有第二級毒品、持有第三級毒
    品及持有第四級毒品之低度行為，各為其所犯之販賣第二級
    毒品罪、販賣第三級毒品罪及販賣第四級毒品罪所分別吸收
    ，均不另論罪。被告係基於意圖營利而販賣第三級毒品愷他
    命與意圖營利而販賣類似第二級毒品ＭＤＭＡ（亞甲基雙氧
    甲基安非他命或亞甲二氧基甲基安非他命，俗稱搖頭丸）之
    犯意，於如犯罪事實欄一、(二)所示時地，同時販入如附表二
    編號一至五所示之第三級毒品愷他命白色結晶五大包，與如
    附表二編號六至編號一○、編號一四至編號二二所示之第二
    級毒品甲基安非他命褐色錠劑（尚含有第三、四級毒品成分
    ，詳參附表二含有毒品成分欄所載），及如附表二編號一一
    至編號一三所示之第三級毒品愷他命桃紅色錠劑（尚含有第
    四級毒品假麻黃成分），雖尚未及販出，即為警查獲，然其
    該部分所為，仍屬販賣既遂（最高法院六十七年台上字第二
    五○○號判例、九十六年度台上字第四一六號刑事判決參照
    ）。又第二級毒品ＭＤＭＡ（亞甲基雙氧甲基安非他命或亞
    甲二氧基甲基安非他命，俗稱搖頭丸）與第二級毒品甲基安
    非他命，均屬廣義之第二級毒品安非他命，都是中樞神經興
    奮劑，在大腦作用的方式也十分相似，但因為化學結構有些
    微不同，各自產生的作用也不太一樣（參本院卷第一五六頁
    至第一六一頁）。故被告基於意圖營利而販賣類似第二級毒
    品ＭＤＭＡ（亞甲基雙氧甲基安非他命或亞甲二氧基甲基安
    非他命，俗稱搖頭丸）之犯意，而實際販入第二級毒品甲基
    安非他命（即如附表二編號六至一○、編號一四至二二，尚
    含有其他第三、四級毒品成分）部分，應對其論以販賣第二
    級毒品甲基安非他命罪（即其所知之類似第二級毒品ＭＤＭ
    Ａ部分與其所犯之第二級毒品甲基安非他命，均屬第二級毒
    品安非他命類毒品，且同列為第二級毒品）。公訴人漏未詳
    酌，而認被告此部分所犯，僅係販賣第三級毒品愷他命罪，
    尚有未洽。惟因該部分基本犯罪事實同一，本院自應予以審
    理，並依法變更起訴法條。至被告基於意圖營利而販賣類似
    第二級毒品ＭＤＭＡ（亞甲基雙氧甲基安非他命或亞甲二氧
    基甲基安非他命，俗稱搖頭丸）之犯意，而實際販入第三級
    毒品愷他命（即如附表二編號一一至一三）部分，應僅對其
    論以販賣第三級毒品愷他命罪（即其所犯輕於其所知，應從
    其所犯）。被告於犯罪事實欄一、(二)所示時地，以一販入之
    行為，同時觸犯販賣（入）第二級毒品罪與販賣（入）第三
    級毒品及販賣（入）第四級毒品罪，屬想像競合犯，應依刑
    法第五十五條前段規定，從一較重之販賣（入）第二級毒品
    罪處斷。被告所犯上開六次販賣第三級毒品愷他命與一次販
    賣（入）第二級毒品甲基安非他命之犯行，犯意各別，行為
    互殊，應予分論併罰。(二)爰審酌：被告正值青年，高中畢業
    ，係因貪圖不法之利益，一時失慮，致犯本罪。其犯罪手段
    雖屬平和，但所為嚴重損害國本，其販賣毒品時間非屬長期
    ，每次販賣第三級毒品愷他命予證人乙○○、丙○○之數量
    均非屬鉅量，每次犯罪所得為一千五百至三千八百元不等（
    詳如附表一編號一至編號六所示）。其販賣（入）如附表二
    所示之第二、三、四級毒品之數量非屬少量，但尚未及販出
    前，即為警查扣，致該部分犯行實際上並未有犯罪所得，暨
    其犯罪後，先於檢察官訊問及本院羈押訊問時，坦承犯行，
    嗣則改口否認犯行等一切情狀，各量處如主文所示之刑，並
    定其應執行之刑。(三)扣案之如附表二編號六至編號一○所示
    之第二級毒品甲基安非他命（尚含有第三、四級毒品成分，
    詳參附表二含有毒品成分欄所載），及如附表二編號一至編
    號五所示之第三級毒品愷他命與編號一一至編號一三所示之
    第三級毒品愷他命（尚含有第四級毒品假麻黃成分），應分
    別依毒品危害防制條例第十八條第一項前段、中段規定，予
    以宣告沒收銷燬之。扣案之電子磅秤二臺，夾鏈袋一盒，及
    門號：0000000000號、0000000000號
    行動電話手機各一支（各含ＳＩＭ卡一枚），均係被告所有
      ，且分供其犯販賣第三級毒品愷他命及第二級毒品甲基安
    非他命所用等情，業據被告於檢察官訊問時及本院羈押訊問
    時，供承在卷，應依毒品危害防制條例第十九條第一項規定
    ，予以宣告沒收。未扣案之被告販賣第三級毒品愷他命之犯
    罪所得共計一萬六千九百元（詳如附表一編號一至編號六之
    犯罪所得欄所載），應依毒品危害防制條例第十九條第一項
    規定，予以宣告沒收，如全部或一部不能沒收時，以其財產
    抵償之。至門號：0000000000號行動電話手機（
    含ＳＩＭ卡一枚），被告堅詞否認該支行動電話手機為其所
    有，卷內亦無證據足認該支行動電話手機（含ＳＩＭ卡一枚
    ）確有被告所有，該行動電話手機（含ＳＩＭ卡一枚）經核
    亦非屬違禁物，自不得予以宣告沒收。另門號：00000
    00000號、0000000000號行動電話手機各一
    支（各含ＳＩＭ卡一枚）以外之扣案之其餘八支行動電話手
    機（各含ＳＩＭ卡一枚），並未據被告持以犯本案之罪所用
    ，該等扣案物品經核亦非屬違禁物，自不得予以宣告沒收。
三、證人丙○○於本院審理時，故意為上開虛偽之結述，因而涉
    有偽證罪嫌部分，為免日後判決歧異，宜由檢察官待本案確
    定後，再依法處理，附予敘明。
據上論斷，應依刑事訴訟法第二百九十九條第一項前段、第三百
條，毒品危害防制條例第四條第二項、第三項、第四項、第十八
條第一項前段、中段、第十九條第一項，刑法第十一條、第五十
五條前段、第五十一條第五款，判決如主文。
本案經檢察官甲○○到庭執行職務。
中    華    民    國    98    年    8    月     3     日
                  刑事第九庭  審判長法 官  簡源希
                                    法 官  高英賓
                                    法 官  唐敏寶
上正本證明與原本無異。
如不服本判決，應於判決送達後十日內，向本院提出上訴狀（須
附具體上訴理由及繕本）。
                                    書記官  賴玉真
中    華    民    國    98    年    8    月     3     日
附錄犯罪科刑法條
毒品危害防制條例第四條第二、三、四項
製造、運輸、販賣第二級毒品者，處無期徒刑或七年以上有期徒
刑，得併科新臺幣七千萬元以下罰金。
製造、運輸、販賣第三級毒品者，處五年以上有期徒刑，得併科
新臺幣七百萬元以下罰金。
製造、運輸、販賣第四級毒品者，處三年以上十年以下有期徒刑
，得併科新臺幣三百萬元以下罰金。
附表一
 ┌──┬───┬──┬────┬───────────┬──┬─────┐
 │編號│買受人│時間│  地點  │    販賣或販入過程    │犯罪│  宣告刑  │
 │    │      │    │        │                      │所得│          │
 ├──┼───┼──┼────┼───────────┼──┼─────┤
 │ 一 │乙○○│九十│臺中市原│乙○○以渠使用之門號：│現金│處有期徒刑│
 │    │      │七年│子街與成│0000000000號│新臺│伍年肆月，│
 │    │      │八月│功路交叉│行動電話，與丁○○使用│幣（│扣案之門號│
 │    │      │間某│路口之萬│之門號：0000000│下同│：○九二七│
 │    │      │日  │安藥局前│二八四號、○九二七○九│）二│○九○五一│
 │    │      │    │        │○五一三號行動電話聯絡│千六│三號行動電│
 │    │      │    │        │。雙方約定購買之毒品、│百元│話手機壹支│
 │    │      │    │        │數量及交易地點後，楊水│    │（含ＳＩＭ│
 │    │      │    │        │富乃步行前往約定地點交│    │卡壹枚），│
 │    │      │    │        │易。雙方見面後，即由陳│    │電子磅秤貳│
 │    │      │    │        │威宇將現金二千六百元交│    │臺，及夾鏈│
 │    │      │    │        │付予丁○○，旋由丁○○│    │袋壹盒，均│
 │    │      │    │        │將第三級毒品愷他命十公│    │沒收，未扣│
 │    │      │    │        │克，交付予乙○○，完成│    │案之犯罪所│
 │    │      │    │        │交易。                │    │得現金新臺│
 │    │      │    │        │                      │    │幣貳仟陸佰│
 │    │      │    │        │                      │    │元，沒收，│
 │    │      │    │        │                      │    │如全部或一│
 │    │      │    │        │                      │    │部不能沒收│
 │    │      │    │        │                      │    │時，以其財│
 │    │      │    │        │                      │    │產抵償之。│
 ├──┼───┼──┼────┼───────────┼──┼─────┤
 │ 二 │同上  │九十│同上    │乙○○以其使用之門號：│現金│處有期徒刑│
 │    │      │七年│        │0000000000號│三千│伍年肆月，│
 │    │      │九月│        │行動電話，與丁○○使用│八百│扣案之門號│
 │    │      │底某│        │之門號：0000000│元  │：○九二七│
 │    │      │日  │        │二八四號、○九二七○九│    │○九○五一│
 │    │      │    │        │○五一三號行動電話聯絡│    │三號行動電│
 │    │      │    │        │。雙方約定購買之毒品、│    │話手機壹支│
 │    │      │    │        │數量及交易地點後，楊水│    │（含ＳＩＭ│
 │    │      │    │        │富乃步行前往約定地點交│    │卡壹枚），│
 │    │      │    │        │易。雙方見面後，即由陳│    │電子磅秤貳│
 │    │      │    │        │威宇將現金三千八百元交│    │臺，及夾鏈│
 │    │      │    │        │付予丁○○，旋由丁○○│    │袋壹盒，均│
 │    │      │    │        │將第三級毒品愷他命十公│    │沒收，未扣│
 │    │      │    │        │克，交付予乙○○，完成│    │案之犯罪所│
 │    │      │    │        │交易。                │    │得現金新臺│
 │    │      │    │        │                      │    │幣參仟捌佰│
 │    │      │    │        │                      │    │元，沒收，│
 │    │      │    │        │                      │    │如全部或一│
 │    │      │    │        │                      │    │部不能沒收│
 │    │      │    │        │                      │    │時，以其財│
 │    │      │    │        │                      │    │產抵償之。│
 ├──┼───┼──┼────┼───────────┼──┼─────┤
 │ 三 │丙○○│九十│臺中市中│丙○○（綽號：小高）以│現金│處有期徒刑│
 │    │      │七年│華路與民│其使用之門號：○九三二│一千│伍年肆月，│
 │    │      │九月│生路口附│七七九三四四號行動電話│五百│扣案之門號│
 │    │      │初某│近      │，與丁○○使用之門號：│元  │：○九二七│
 │    │      │日  │        │0000000000號│    │○九○五一│
 │    │      │    │        │行動電話聯絡。雙方約定│    │三號行動電│
 │    │      │    │        │購買之毒品、數量及交易│    │話手機壹支│
 │    │      │    │        │地點後，丁○○乃駕駛車│    │（含ＳＩＭ│
 │    │      │    │        │牌號碼不詳之汽車前往左│    │卡壹枚），│
 │    │      │    │        │列約定地點交易。雙方見│    │電子磅秤貳│
 │    │      │    │        │面後，即由丙○○將現金│    │臺，及夾鏈│
 │    │      │    │        │一千五百元交付予丁○○│    │袋壹盒，均│
 │    │      │    │        │，旋由丁○○將第三級毒│    │沒收，未扣│
 │    │      │    │        │品愷他命五公克，交付予│    │案之犯罪所│
 │    │      │    │        │丙○○，完成交易。    │    │得現金新臺│
 │    │      │    │        │                      │    │幣壹仟伍佰│
 │    │      │    │        │                      │    │元，沒收，│
 │    │      │    │        │                      │    │如全部或一│
 │    │      │    │        │                      │    │部不能沒收│
 │    │      │    │        │                      │    │時，以其財│
 │    │      │    │        │                      │    │產抵償之。│
 ├──┼───┼──┼────┼───────────┼──┼─────┤
 │ 四 │同上  │九十│臺中市惠│丙○○以其使用之門號：│現金│處有期徒刑│
 │    │      │七年│中路附近│0000000000號│三千│伍年肆月，│
 │    │      │九月│蘭夏汽車│行動電話，與丁○○使用│元  │扣案之門號│
 │    │      │中旬│旅館    │之門號：0000000│    │：○九二七│
 │    │      │某日│        │五一三號行動電話聯絡。│    │○九○五一│
 │    │      │    │        │雙方約定購買之毒品、數│    │三號行動電│
 │    │      │    │        │量及交易地點後，丁○○│    │話手機壹支│
 │    │      │    │        │乃駕駛車牌號碼不詳之汽│    │（含ＳＩＭ│
 │    │      │    │        │車前往左列約定地點交易│    │卡壹枚），│
 │    │      │    │        │。雙方見面後，即由黃政│    │電子磅秤貳│
 │    │      │    │        │達將現金三千元交付予楊│    │臺，及夾鏈│
 │    │      │    │        │水富，旋由丁○○將第三│    │袋壹盒，均│
 │    │      │    │        │級毒品愷他命十公克，交│    │沒收，未扣│
 │    │      │    │        │付予丙○○，完成交易。│    │案之犯罪所│
 │    │      │    │        │                      │    │得現金新臺│
 │    │      │    │        │                      │    │幣參仟元，│
 │    │      │    │        │                      │    │沒收，如全│
 │    │      │    │        │                      │    │部或一部不│
 │    │      │    │        │                      │    │能沒收時，│
 │    │      │    │        │                      │    │以其財產抵│
 │    │      │    │        │                      │    │償之。    │
 ├──┼───┼──┼────┼───────────┼──┼─────┤
 │ 五 │同上  │九十│臺中市南│同上方式、毒品種類及數│同上│同上      │
 │    │      │七年│屯區大進│量。                  │    │          │
 │    │      │九月│街與大墩│                      │    │          │
 │    │      │中旬│十一街路│                      │    │          │
 │    │      │某日│口附近  │                      │    │          │
 ├──┼───┼──┼────┼───────────┼──┼─────┤
 │ 六 │同上  │九十│臺中市南│同上方式、毒品種類及數│同上│同上      │
 │    │      │七年│屯區向上│量。                  │    │          │
 │    │      │十月│南路一段│                      │    │          │
 │    │      │初某│三○五號│                      │    │          │
 │    │      │日  │十四樓住│                      │    │          │
 │    │      │    │處      │                      │    │          │
 ├──┼───┼──┼────┼───────────┼──┼─────┤
 │ 七 │丁○○│九十│臺中市文│綽號「阿順」之成年男子│無  │處有期徒刑│
 │    │      │七年│心路與向│以ＳＫＹＰＥ網路電話與│    │柒年肆月，│
 │    │      │十月│上南路口│丁○○使用之門號：○九│    │扣案之門號│
 │    │      │二十│        │00000000號行動│    │：○九八三│
 │    │      │九日│        │電話聯絡。雙方約定購買│    │○二七七九│
 │    │      │凌晨│        │之毒品、數量及交易地點│    │五號行動電│
 │    │      │二時│        │後，丁○○即前往約定地│    │話手機壹支│
 │    │      │許  │        │點交易。雙方見面後，即│    │（含ＳＩＭ│
 │    │      │    │        │由丁○○將現金十八萬元│    │卡一枚），│
 │    │      │    │        │、十五萬元交付予綽號「│    │扣案之如附│
 │    │      │    │        │阿順」之成年男子，旋由│    │表二所示之│
 │    │      │    │        │綽號「阿順」之成年男子│    │毒品，均沒│
 │    │      │    │        │將附表二所示之毒品，交│    │收銷燬之。│
 │    │      │    │        │付予丁○○。丁○○販入│    │          │
 │    │      │    │        │後，隨將該等毒品攜回其│    │          │
 │    │      │    │        │臺中市南屯區○○○路一│    │          │
 │    │      │    │        │段三○五號十四樓住處，│    │          │
 │    │      │    │        │欲分裝該等毒品，再伺機│    │          │
 │    │      │    │        │販出牟利。在其未及販出│    │          │
 │    │      │    │        │前，即為警於九十七年十│    │          │
 │    │      │    │        │月三十一日晚上六時二十│    │          │
 │    │      │    │        │分許，持本院核發之搜索│    │          │
 │    │      │    │        │票，在上址查獲丁○○，│    │          │
 │    │      │    │        │並扣得該等毒品。      │    │          │
 └──┴───┴──┴────┴───────────┴──┴─────┘
附表二
┌─┬────┬──┬──────────────┬────────────┬──────┐
│編│檢體編號│毒品│        含有毒品成分        │         數量           │  檢驗單位  │
│號│（毒品編│型態│                            │                        │            │
│  │號）    │    │                            │                        │            │
├─┼────┼──┼──────────────┼────────────┼──────┤
│一│B0000000│白色│第三級毒品愷他命（Ketamine）│一包（驗餘淨重98.4285公 │行政院衛生署│
│  │（B1）  │結晶│                            │克）                    │草屯療養院  │
├─┼────┼──┼──────────────┼────────────┼──────┤
│二│B0000000│白色│第三級毒品愷他命（Ketamine）│一包（驗餘淨重99.5925公 │行政院衛生署│
│  │（B2）  │結晶│                            │克）                    │草屯療養院  │
├─┼────┼──┼──────────────┼────────────┼──────┤
│三│B0000000│白色│第三級毒品愷他命（Ketamine）│一包（驗餘淨重99.7759公 │行政院衛生署│
│  │（B3）  │結晶│                            │克）                    │草屯療養院  │
├─┼────┼──┼──────────────┼────────────┼──────┤
│四│（B4）  │白色│第三級毒品愷他命（Ketamine）│一包（驗餘淨重99.75公克 │內政部警政署│
│  │        │結晶│                            │）                      │刑事警察局  │
├─┼────┼──┼──────────────┼────────────┼──────┤
│五│B0000000│白色│第三級毒品愷他命（Ketamine）│一包（驗餘淨重98.3060公 │行政院衛生署│
│  │（B5）  │結晶│                            │克）                    │草屯療養院  │
├─┼────┼──┼──────────────┼────────────┼──────┤
│六│B0000000│褐色│第二級毒品甲基安非他命（    │一包（原經行政院衛生署草│法務部法醫研│
│  │        │錠劑│Methamphetamine）、第三級毒 │屯療養院驗餘101顆，淨重 │究所        │
│  │        │    │品愷他命（Ketamine）、第三級│31.6452公克，後經法務部 │            │
│  │        │    │毒品硝甲西泮（硝甲氮平、    │法醫研究所再取其中一顆檢│            │
│  │        │    │Nimetazepam）、第四級毒品安 │驗，剩100顆）           │            │
│  │        │    │定（Diazepam）、第四級毒品假│                        │            │
│  │        │    │麻黃（Pseudoephedrine ）    │                        │            │
├─┼────┼──┼──────────────┼────────────┼──────┤
│七│B0000000│褐色│第二級毒品甲基安非他命（    │一包（原經行政院衛生署草│法務部法醫研│
│  │        │錠劑│Methamphetamine）、第三級毒 │屯療養院驗餘102顆，淨重 │究所        │
│  │        │    │品愷他命（Ketamine）、第三級│31.6630公克，後經法務部 │            │
│  │        │    │毒品硝甲西泮（硝甲氮平、    │法醫研究所再取其中一顆檢│            │
│  │        │    │Nimetazepam）、第四級毒品安 │驗，剩101顆）           │            │
│  │        │    │定（Diazepam）、第四級毒品假│                        │            │
│  │        │    │麻黃（Pseudoephedrine ）    │                        │            │
├─┼────┼──┼──────────────┼────────────┼──────┤
│八│B0000000│褐色│第二級毒品甲基安非他命（    │一包（原經行政院衛生署草│法務部法醫研│
│  │        │錠劑│Methamphetamine）、第三級毒 │屯療養院驗餘100顆，淨重 │究所        │
│  │        │    │品愷他命（Ketamine）、第三級│30.7480公克，後經法務部 │            │
│  │        │    │毒品硝甲西泮（硝甲氮平、    │法醫研究所再取其中一顆檢│            │
│  │        │    │Nimetazepam）、第四級毒品安 │驗，剩99顆）            │            │
│  │        │    │定（Diazepam）、第四級毒品假│                        │            │
│  │        │    │麻黃（Pseudoephedrine ）    │                        │            │
├─┼────┼──┼──────────────┼────────────┼──────┤
│九│B0000000│褐色│第二級毒品甲基安非他命（    │一包（原經行政院衛生署草│法務部法醫研│
│  │        │錠劑│Methamphetamine）、第三級毒 │屯療養院驗餘104顆，淨重3│究所        │
│  │        │    │品愷他命（Ketamine）、第三級│2.0837公克，後經法務部法│            │
│  │        │    │毒品硝甲西泮（硝甲氮平、    │醫研究所再取其中一顆檢驗│            │
│  │        │    │Nimetazepam）、第四級毒品安 │，剩103顆）             │            │
│  │        │    │定（Diazepam）、第四級毒品假│                        │            │
│  │        │    │麻黃（Pseudoephedrine ）    │                        │            │
├─┼────┼──┼──────────────┼────────────┼──────┤
│一│B0000000│褐色│第二級毒品甲基安非他命（    │一包（原經行政院衛生署草│法務部法醫研│
│○│        │錠劑│Methamphetamine）、第三級毒 │屯療養院驗餘99顆，淨重30│究所        │
│  │        │    │品愷他命（Ketamine）、第三級│.8896公克，後經法務部法 │            │
│  │        │    │毒品硝甲西泮（硝甲氮平、    │醫研究所取其中一顆檢驗，│            │
│  │        │    │Nimetazepam）、第四級毒品安 │剩98顆）                │            │
│  │        │    │定（Diazepam）、第四級毒品假│                        │            │
│  │        │    │麻黃（Pseudoephedrine ）    │                        │            │
├─┼────┼──┼──────────────┼────────────┼──────┤
│一│B0000000│桃紅│第三級毒品愷他命（Ketamine）│一包（原經行政院衛生署草│法務部法醫研│
│一│        │色錠│、第四級毒品假麻黃（        │屯療養院驗餘99顆，淨重29│究所        │
│  │        │劑  │Pseudoephedrine）           │.8608公克，後經法務部法 │            │
│  │        │    │                            │醫研究所再取其中一顆檢驗│            │
│  │        │    │                            │，剩98顆）              │            │
├─┼────┼──┼──────────────┼────────────┼──────┤
│一│B0000000│桃紅│第三級毒品愷他命（Ketamine）│一包（原經行政院衛生署草│法務部法醫研│
│二│        │色錠│、第四級毒品假麻黃（        │屯療養院驗餘46顆，淨重  │究所        │
│  │        │劑  │Pseudoephedrine）           │13.6822公克，後經法務部 │            │
│  │        │    │                            │法醫研究所再取其中一顆檢│            │
│  │        │    │                            │驗，剩45顆）            │            │
├─┼────┼──┼──────────────┼────────────┼──────┤
│一│B0000000│桃紅│第三級毒品愷他命（Ketamine）│一包（原經行政院衛生署草│法務部法醫研│
│三│        │色錠│、第四級毒品假麻黃（        │屯療養院驗餘97顆，淨重30│究所        │
│  │        │劑  │Pseudoephedrine）           │.1626公克，後經法務部法 │            │
│  │        │    │                            │醫研究所再取其中一顆檢驗│            │
│  │        │    │                            │，剩96顆）              │            │
├─┼────┼──┼──────────────┼────────────┼──────┤
│一│B0000000│褐色│第二級毒品甲基安非他命（    │一包（原經行政院衛生署草│法務部法醫研│
│四│        │錠劑│Methamphetamine）、第三級毒 │屯療養院驗餘57顆，淨重16│究所        │
│  │        │    │品愷他命（Ketamine）、第三級│.5873公克，後經法務部法 │            │
│  │        │    │毒品硝甲西泮（硝甲氮平、    │醫研究所再取其中一顆檢驗│            │
│  │        │    │Nimetazepam）、第四級毒品安 │，剩56顆）              │            │
│  │        │    │定（Diazepam）、第四級毒品假│                        │            │
│  │        │    │麻黃（Pseudoephedrine）、第 │                        │            │
│  │        │    │四級毒品咪達唑他（咪氟唑侖、│                        │            │
│  │        │    │Midazolam）                 │                        │            │
├─┼────┼──┼──────────────┼────────────┼──────┤
│一│B0000000│褐色│第二級毒品甲基安非他命（    │一包（原經行政院衛生署草│法務部法醫研│
│五│        │錠劑│Methamphetamine）、第三級毒 │屯療養院驗餘108顆，淨重 │究所        │
│  │        │    │品愷他命（Ketamine）、第三級│31.3995公克，後經法務部 │            │
│  │        │    │毒品硝甲西泮（硝甲氮平、    │法醫研究所再取其中一顆檢│            │
│  │        │    │Nimetazepam）、第四級毒品安 │驗，剩107顆）           │            │
│  │        │    │定（Diazepam）、第四級毒品假│                        │            │
│  │        │    │麻黃（Pseudoephedrine）、第 │                        │            │
│  │        │    │四級毒品咪達唑他（咪氟唑侖、│                        │            │
│  │        │    │Midazolam）                 │                        │            │
├─┼────┼──┼──────────────┼────────────┼──────┤
│一│B0000000│褐色│第二級毒品甲基安非他命（    │一包（原經行政院衛生署草│法務部法醫研│
│六│        │錠劑│Methamphetamine）、第三級毒 │屯療養院驗餘100顆，淨重3│究所        │
│  │        │    │品愷他命（Ketamine）、第三級│1.2812公克，後經法務部法│            │
│  │        │    │毒品硝甲西泮（硝甲氮平、    │醫研究所再取其中一顆檢驗│            │
│  │        │    │Nimetazepam）、第四級毒品安 │，剩99顆）              │            │
│  │        │    │定（Diazepam）、第四級毒品假│                        │            │
│  │        │    │麻黃（Pseudoephedrine）、第 │                        │            │
│  │        │    │四級毒品咪達唑他（咪氟唑侖、│                        │            │
│  │        │    │Midazolam）                 │                        │            │
├─┼────┼──┼──────────────┼────────────┼──────┤
│一│B0000000│褐色│第二級毒品甲基安非他命（    │一包（原經行政院衛生署草│法務部法醫研│
│七│        │錠劑│Methamphetamine）、第三級毒 │屯療養院驗餘100顆，淨重3│究所        │
│  │        │    │品愷他命（Ketamine）、第三級│0.7013公克，後經法務部法│            │
│  │        │    │毒品硝甲西泮（硝甲氮平、    │醫研究所再取其中一顆檢驗│            │
│  │        │    │Nimetazepam）、第四級毒品安 │，剩99顆）              │            │
│  │        │    │定（Diazepam）、第四級毒品假│                        │            │
│  │        │    │麻黃（Pseudoephedrine）、第 │                        │            │
│  │        │    │四級毒品咪達唑他（咪氟唑侖、│                        │            │
│  │        │    │Midazolam）                 │                        │            │
├─┼────┼──┼──────────────┼────────────┼──────┤
│一│B0000000│褐色│第二級毒品甲基安非他命（    │一包（原經行政院衛生署草│法務部法醫研│
│八│        │錠劑│Methamphetamine）、第三級毒 │屯療養院驗餘107顆，淨重3│究所        │
│  │        │    │品愷他命（Ketamine）、第三級│1.5467公克，後經法務部法│            │
│  │        │    │毒品硝甲西泮（硝甲氮平、    │醫研究所再取其中一顆檢驗│            │
│  │        │    │Nimetazepam）、第四級毒品安 │，剩106顆）             │            │
│  │        │    │定（Diazepam）、第四級毒品假│                        │            │
│  │        │    │麻黃（Pseudoephedrine）、第 │                        │            │
│  │        │    │四級毒品咪達唑他（咪氟唑侖、│                        │            │
│  │        │    │Midazolam）、第四級毒品巴比 │                        │            │
│  │        │    │妥（Barbital）              │                        │            │
├─┼────┼──┼──────────────┼────────────┼──────┤
│一│B0000000│褐色│第二級毒品甲基安非他命（    │一包（原經行政院衛生署草│法務部法醫研│
│九│        │錠劑│Methamphetamine）、第三級毒 │屯療養院驗餘103顆，淨重3│究所        │
│  │        │    │品愷他命（Ketamine）、第三級│1.7164公克，後經法務部法│            │
│  │        │    │毒品硝甲西泮（硝甲氮平、    │醫研究所再取其中一顆檢驗│            │
│  │        │    │Nimetazepam）、第四級毒品安 │，剩102顆）             │            │
│  │        │    │定（Diazepam）、第四級毒品假│                        │            │
│  │        │    │麻黃（Pseudoephedrine）、第 │                        │            │
│  │        │    │四級毒品咪達唑他（咪氟唑侖、│                        │            │
│  │        │    │Midazolam）                 │                        │            │
├─┼────┼──┼──────────────┼────────────┼──────┤
│二│B0000000│褐色│第二級毒品甲基安非他命（    │一包（原經行政院衛生署草│法務部法醫研│
│○│        │錠劑│Methamphetamine）、第三級毒 │屯療養院驗餘101顆，淨重3│究所        │
│  │        │    │品愷他命（Ketamine）、第三級│1.7204公克，後經法務部法│            │
│  │        │    │毒品硝甲西泮（硝甲氮平、    │醫研究所再取其中一顆檢驗│            │
│  │        │    │Nimetazepam）、第四級毒品安 │，剩100顆）             │            │
│  │        │    │定（Diazepam）、第四級毒品假│                        │            │
│  │        │    │麻黃（Pseudoephedrine）、第 │                        │            │
│  │        │    │四級毒品咪達唑他（咪氟唑侖、│                        │            │
│  │        │    │Midazolam）                 │                        │            │
├─┼────┼──┼──────────────┼────────────┼──────┤
│二│B0000000│褐色│第二級毒品甲基安非他命（    │一包（原經行政院衛生署草│法務部法醫研│
│一│        │錠劑│Methamphetamine）、第三級毒 │屯療養院驗餘102顆，淨重3│究所        │
│  │        │    │品愷他命（Ketamine）、第三級│1.8413公克，後經法務部法│            │
│  │        │    │毒品硝甲西泮（硝甲氮平、    │醫研究所再取其中一顆檢驗│            │
│  │        │    │Nimetazepam）、第四級毒品安 │，剩101顆）             │            │
│  │        │    │定（Diazepam）、第四級毒品假│                        │            │
│  │        │    │麻黃（Pseudoephedrine）、第 │                        │            │
│  │        │    │四級毒品咪達唑他（咪氟唑侖、│                        │            │
│  │        │    │Midazolam）                 │                        │            │
├─┼────┼──┼──────────────┼────────────┼──────┤
│二│B0000000│褐色│第二級毒品甲基安非他命（    │一包（原經行政院衛生署草│法務部法醫研│
│二│        │錠劑│Methamphetamine）、第三級毒 │屯療養院驗餘109顆，淨重3│究所        │
│  │        │    │品愷他命（Ketamine）、第三級│1.9830公克，後經法務部法│            │
│  │        │    │毒品硝甲西泮（硝甲氮平、    │醫研究所再取其中一顆檢驗│            │
│  │        │    │Nimetazepam）、第四級毒品安 │，剩108顆）             │            │
│  │        │    │定（Diazepam）、第四級毒品假│                        │            │
│  │        │    │麻黃（Pseudoephedrine）、第 │                        │            │
│  │        │    │四級毒品咪達唑他（咪氟唑侖、│                        │            │
│  │        │    │Midazolam）、第四級毒品巴比 │                        │            │
│  │        │    │妥（Barbital）              │                        │            │
└─┴────┴──┴──────────────┴────────────┴──────┘


司法院資訊處製作；財團法人民間司法改革基金會備份。
